# 针对公司内部某一门店的经营利润审计

提问人：tommy_tian 时间：2010-12-17 11:08:06
请教事务所的前辈 一客户要求对其单一门店的经营利润进行审计,应如何操作 1.能否出具审计报告,如果可以需要执行什么样的审计程序 2.出具商定程序的报告的话,需要执行什么样的审计程序

回答人：chenyiwei
既然是专项审计，可以与委托人协商确定具体的工作要求和报告范围。 审计对象可以是该门店的利润表，此时可以按照 1601 号审计准则中对财务报表组成部分出具审计报告的要求办理。 商定程序虽然责任比较轻，但报告写起来相当麻烦（尤其是对整张表执行商定程序），而且信息使用者对这种业务的接受程度普遍不高。